【裁判字號】    99,易緝,3
【裁判日期】    990310
【裁判案由】    詐欺
【裁判全文】
臺灣彰化地方法院刑事判決               99年度易緝字第3號
公  訴  人  臺灣彰化地方法院檢察署檢察官
被      告  辰○○
上列被告因詐欺案件，經檢察官提起公訴（98年度偵字第252 、
1909、2112、2882號及98年度蒞追字第4 號追加起訴書、98年度
蒞字第2539號補充理由書），本院依簡式審判程序判決如下：
    主  文
辰○○共同犯如附表一、二、三所示之罪，累犯，各處如附表一
、二、三所示之刑（含主刑及從刑）。應執行有期徒刑貳年貳月
，扣案如附表四編號至所示之物均沒收之。
    犯罪事實及理由
壹、程序事項：
    本件經被告於準備程序期日為有罪之陳述，經受命法官告知
    簡式審判程序之旨，並聽取當事人之意見後，本院認無不得
    或不宜改依簡式審判程序進行之處，爰依刑事訴訟法第273
    條之1 第1 項，裁定由受命法官獨任進行簡式審判程序，則
    依據刑事訴訟法第273 條之2 、同法第159 條第2 項之規定
    ，不適用傳聞法則有關限制證據能力之相關規定；並得依同
    法第310 條之2 之準用同法第454 條之規定製作略式判決書
    ，依法僅需記載犯罪事實、證據名稱及應適用之法條，並得
    以簡略方式為之，合先敘明。
貳、實體事項：
一、構成犯罪事實：
  (一)辰○○前因妨害自由案件，經臺灣桃園地方法院於民國95年
    1 月2 日以93年度少連易字第19號判處有期徒刑5 月確定，
    緩刑3 年，嗣經撤銷緩刑，並經減刑條例減為有期徒刑2 月
    又15日，96年9 月14日易科罰金甫執行完畢。猶不知悔改，
    竟自97年4 、5 月間起至同年9 月間止加入，而與徐國威（
    經本院另以98年度易緝字第62號審結）或吳偉金（經本院另
    以99年度易緝字第10號審結）或黃居文（經本院另以98年度
    易字第173 、405 、501 號案件審結），分別與大陸地區年
    籍真實姓名均不詳綽號「小妤」之成年女子，或與綽號「小
    鄭」之成年男子，共同基於意圖為自己不法所有之犯意聯絡
    ，共組兩岸詐欺集團，由大陸地區詐欺集團成員負責反覆撥
    打電話到臺灣，隨機詐騙不特定之人，並在臺灣尋找車手（
    即提款及收取帳戶之人）依指示到快遞公司領取人頭帳戶之
    存摺、提款卡等物，再持以提領詐得之款項後，將之匯入大
    陸地區詐欺集團成員所指定之帳戶內，作為該詐欺集團最後
    收尾之動作。其等謀議既定後，即由黃居文尋找車手，再相
    續找來陳亞駿（經本院另以98年度易字第173 、405 、501
    號案件審結）、陳威榤（經本院另以98年度易緝第55號案件
    審結）、廖盈泓（經本院另以98年度易緝字第54號案件審結
    ）等人，分別加入該詐欺集團，擔任車手等職務，均與大陸
    地區詐欺集團成員基於共謀詐欺取財之犯意聯絡，由辰○○
    、徐國威共同先行向附表一所示之被害人詐稱如要應徵工作
    ，需先交付帳戶存摺、提款卡、密碼等物，使如附表一所示
    被害人陷於錯誤而交付渠等申設帳戶之存摺、提款卡及密碼
    供給辰○○、徐國威作為人頭帳戶使用，之後再與其他人所
    取得之帳戶存摺等資料交予黃居文或吳偉金，由黃居文將該
    人頭帳戶通報在大陸地區綽號「小妤」，或由吳偉金將該人
    頭帳戶通報在大陸地區綽號「小鄭」，以供綽號「小妤」、
    「小鄭」等人做為其等之詐騙工具，又依「小妤」或「小鄭
    」之指示，由黃居文、陳威榤、陳亞駿、辰○○、徐國威、
    廖盈泓等人，分別自其等加入該詐騙集團之日起，各組成小
    集團，由身在大陸地區綽號「小妤」或「小鄭」撥打電話予
    附表二、附表三之被害人，分別以附表二、附表三所示之詐
    騙方式，如援交詐騙或網路、電視購物詐騙、扣款詐騙、冒
    充檢察官詐騙……等方式，詐騙如附表二、附表三所示之被
    害人（其中針對同一被害人密集詐騙，乃基於接續犯意，詳
    細之被害人姓名、詐騙時間、詐騙金額、詐騙使用之金融機
    構帳號均詳如附表二、附表三所示），致使該等被害人陷於
    錯誤而將如附表二、附表三所示之款項匯入前開人頭帳戶。
    俟綽號「小妤」或「小鄭」等人確認被害人將遭受詐騙之款
    項匯入後，便以傳送簡訊或撥打行動電話之方式通知黃居文
    或吳偉金等人，黃居文、吳偉金再分別指示陳威榤、陳亞駿
    、辰○○、徐國威、廖盈泓等人充當車手前往領取人頭帳戶
    內詐得之款項。提領所詐得之款項後，再由黃居文或吳偉金
    扣除其自己與陳威榤、陳亞駿、辰○○、徐國威、廖盈泓等
    人之酬勞後，將所餘款項存入綽號「小妤」或「小鄭」指定
    之帳戶，由綽號「小妤」、「小鄭」另行就該等贓款進行分
    配。而經黃居文或吳偉金及其他車手將詐騙所得款項匯入後
    ，乃依綽號「小妤」或「小鄭」之指示，將該等贓款匯往其
    他帳戶，作為該等詐欺集團最後之收尾動作。
  (二)嗣經警循線監聽追查後，於97年10月21日發動搜索，而分別
    於在桃園縣平鎮市○○路155 號13樓查獲辰○○、徐國威
    ，並扣得「阿全」所有交其等供犯罪所用之行動電話2 支（
    IMEI：000000000000 000號、000000000000000 號）；在
    桃園縣平鎮市○○路○ 段454 巷11弄8 號查獲陳亞駿所有供
    犯罪用之行動電話1 支（IMEI：00000000000000號），始查
    悉上情。
二、認定犯罪事實所憑之證據名稱：
  (一)被害人寅○○、辛○○、Ｆ○○、酉○○、亥○○、陳英彥
    、癸○○、丑○○、李政賢、天○○、丙○○、午○○、Ｃ
    ○○、宙○○、戌○○、子○○、戊○○、黃○○、地○○
    、宇○○、巳○○、申○○、卯○○、己○○、乙○○、丁
    ○○、甲○○、未○○、玄○○、壬○○、Ｂ○○、Ｅ○○
    、Ｄ○○、Ａ○○等人於警詢中之證述。
  (二)共同被告黃居文、陳威榤、陳亞駿、徐國威、廖盈泓、吳偉
    金等人之證述。
  (三)監聽譯文及附表一至附表三證據欄之證據。
  (四)扣案如附表四之物品。
  (五)被告辰○○之自白。
三、論罪科刑之理由：
  (一)核被告辰○○所為如附表一、二、三所示之犯行，均係犯刑
    法第339 條第1 項之詐欺取財罪。
  (二)被告犯如附表二編號(一)、(三)、(五)、(六)；附表三編號1.、2.、
    4.、5.、7.、8.、9.、10.、11.、12.、15.、19.、20.等所示詐欺
    集團多次以電話向各該編號所示之被害人行騙，使各該編號
    所示同一被害人接續多次匯款入各該帳戶，係基於同一詐欺
    取財之犯意，為完成同一詐欺取財之目的，而於緊接之密接
    時間內，利用同一犯罪機會接續為之，各均為接續犯，係實
    質上一罪，應各僅成立一個詐欺取財罪。
  (三)又本件被告加入吳偉金、黃居文等人所組成詐騙集團之日起
    ，參與詐欺所犯如附表一至附表三所示各該詐欺取財罪，係
    擔任蒐集帳戶及領取贓款等任務，均係以自己參與犯罪之意
    思為之，應與各該欄位所示之參與者論以共同正犯。
  (四)被告自加入本件詐騙集團之日起，參與詐欺所犯如附表一、
    二、三所示各該詐欺取財罪，係為滿足各次之財產利益，應
    為犯意各別，且每次詐欺行為，被害人均不相同，手法亦有
    差異，均為各自獨立之行為，具獨立性，並無密切不可分之
    關係，分別獨立構成一詐欺取財罪，均應予分論併罰。
  (五)查被告前因妨害自由案件，經臺灣桃園地方法院於95年1 月
    2 日以93年度少連易字第19號判處有期徒刑5 月確定，緩刑
    3 年，嗣經撤銷緩刑，並經減刑條例減為有期徒刑2 月又15
    日，96年9 月14日易科罰金甫執行完畢，有臺灣高等法院被
    告前案紀錄表1 件在卷可參，其於5 年內故意再犯本件有期
    徒刑以上之罪，為累犯，應依刑法第47條第1 項之規定，加
    重其刑。
  (六)爰審酌被告為國中畢業，有裝潢專長，家中有2 名子女待撫
    養，且正值青壯，不思以正途賺取所需，為謀取不法利益，
    竟參與詐欺集團，為詐欺集團蒐集帳戶、提領詐騙款項等分
    工行為，以前揭不法手段詐騙無防備心之被害人等之款項，
    令被害人等之辛苦所得瞬間化為泡影，且求償無門，造成社
    會上詐欺取財犯罪橫行，對社會治安影響甚鉅，更有礙金融
    秩序，且使人與人之間的信任感蕩然無存，人人聞電話詐欺
    色變，徒增社會成本，且其等之行為對個別被害人造成財產
    上之損害及心理上之傷害非輕，惡性甚深，又本件遭查獲之
    被害人甚多，被告係應邀加入並聽命其等之指示行事等情，
    暨其犯罪動機、目的、手段及於犯後已坦承犯行、犯後態度
    尚佳等一切情狀，各量處如附表主文欄所載之刑，並合併定
    其應執行之刑，以資儆懲。
  (七)按共同正犯因相互間利用他人之行為，以遂行其犯意之實現
    ，本於責任共同之原則，有關沒收部分，對於共犯間供犯罪
    所用之物，自均應為沒收之諭知。而附表四編號扣案之物
    ，係綽號「阿全」所有之物，交予被告徐國威、辰○○用以
    詐騙之用，業據被告徐國威、辰○○分別準備程序中供明在
    卷；附表四編號扣案之物，係被告陳亞駿所有，供犯罪所
    用之物，業據被告陳亞駿供明在卷，在其共同責任範圍，依
    刑法第38條第1 項第2 款之規定，分別在如附表一、二、三
    所示之各項宣告刑內併予宣告沒收之。
四、應適用之法條：
  (一)刑事訴訟法第273 條之1 第1 項、第299 條第1 項前段、第
    310 條之2 、第454 條。
  (二)刑法第28條、第339 條第1 項、第47條第1 項、第51條第5
    款、第38條第1 項第2 款，刑法施行法第1 條之1 第1 項、
    第2 項前段。
本案經檢察官葉建成到庭執行職務。
中    華    民    國    99    年     3    月    10    日
                  刑事第五庭    法  官  李淑惠
以上正本證明與原本無異。
如不服本判決應於收受判決後10日內向本院提出上訴書狀，並
應敘述具體理由。其未敘述上訴理由者，應於上訴期間屆滿後
20日內向本院補提理由書(均須按他造當事人之人數附繕本)
「切勿逕送上級法院」。
告訴人或被害人對於判決如有不服具備理由請求檢察上訴者，其
上訴期間之計算係以檢察官收受判決正本之日期為準。
中    華    民    國    99    年    3     月    10    日
                                書記官  張清秀
附表一：（辰○○等人詐騙他人金融帳戶表）
┌─┬───┬────┬─────────┬─────┬────┐
│編│被害人│被害時間│遭騙取之金融帳戶  │詐騙參與者│收取者  │
│號│      │        │                  │          │        │
├─┼───┼────┼─────────┼─────┼────┤
│(一)│寅○○│97年9 月│國泰世華銀行帳號：│徐國威    │不詳    │
│  │      │5 日某時│000-000000000000號│辰○○    │        │
│  │      │許。    │。                │黃居文    │        │
│  │      │        │                  │小妤      │        │
│  ├─┬─┴────┴─────────┴─────┴────┤
│  │證│國泰世華商業銀行97年10月27日（97）國世銀北桃園字第271 │
│  │據│號函送之寅○○上開帳戶開戶基本資料及往來明細（參彰化縣│
│  │  │警察局田中分局田警分偵字第號卷宗二第240 頁至第246頁） │
│  │  │。                                                    │
│  ├─┼───────────────────────────┤
│  │主│辰○○共同犯詐欺取財罪，累犯，處有期徒刑肆月。扣案如附│
│  │文│表四編號所示之物沒收之。                            │
├─┼─┴─┬────┬─────────┬─────┬────┤
│(二)│辛○○│97年5 月│第一銀行北桃園分行│徐國威    │徐國威  │
│  │      │間某日。│帳號：000-00000000│辰○○    │        │
│  │      │        │820 號            │黃居文    │        │
│  │      │        │                  │小妤      │        │
│  ├─┬─┴────┴─────────┴─────┴────┤
│  │證│第一商業銀行北桃分行97年10月24四日一北桃字第00650 號函│
│  │據│送之辛○○上開帳戶開戶基本資料及往來明細（參彰化縣警察│
│  │  │局田中分局田警分偵字第號卷宗三第4 頁至第7 頁）。      │
│  ├─┼───────────────────────────┤
│  │主│辰○○共同犯詐欺取財罪，累犯，處有期徒刑肆月。扣案如附│
│  │文│表四編號所示之物沒收之。                            │
├─┼─┴─┬────┬─────────┬─────┬────┤
│(三)│Ｆ○○│97年4 月│日盛銀行帳號：815-│徐國威    │辰○○  │
│  │      │底某日。│00000000000000號、│辰○○    │        │
│  │      │        │安泰銀行帳號：0192│黃居文    │        │
│  │      │        │0000000000號。    │小妤      │        │
│  ├─┬─┴────┴─────────┴─────┴────┤
│  │證│Ｆ○○上開帳戶之開戶基本資料及往來明細（參彰化縣警察局│
│  │據│田中分局田警分偵字第00000000000 號卷宗第30頁至第31頁、│
│  │  │第33頁、第34頁）。                                    │
│  ├─┼───────────────────────────┤
│  │主│辰○○共同犯詐欺取財罪，累犯，處有期徒刑肆月。扣案如附│
│  │文│表四編號所示之物沒收之。                            │
└─┴─┴───────────────────────────┘
附表二：（被害人表- 即98蒞追第4 號起訴書附表二之部分）
┌─┬───┬────┬────┬───┬────┬────┬───────┐
│編│被害人│被害時間│詐騙方式│參與詐│匯款金額│人頭帳戶│認定屬被告使用│
│號│      │        │        │騙者  │(新臺幣)│        │之人頭帳戶依據│
├─┼───┼────┼────┼───┼────┼────┼───────┤
│(一)│酉○○│97年5 月│援交詐騙│黃居文│2 萬6000│辛○○第│黃居文通聯譯文│
│  │      │31日晚上│。      │陳威榤│元。    │一銀行北│0000000000（97│
│  │      │8 時36分│        │徐國威│        │桃園分行│年5 月30日)警 │
│  │      │許。    │        │辰○○│        │帳號2725│卷第216 頁。  │
│  │      │        │        │小妤  │        │0000000 │              │
│  │      │        │        │      │        │。      │              │
│  │      ├────┼────┼───┼────┼────┼───────┤
│  │      │97年5 月│同上。  │同上。│1000元。│同上。  │同上。        │
│  │      │31日晚上│        │      │        │        │              │
│  │      │8 時37分│        │      │        │        │              │
│  │      │許。    │        │      │        │        │              │
│  ├─┬─┴────┴────┴───┴────┴────┴───────┤
│  │證│第一銀行自動櫃員機交易明細表2 紙（參彰化縣警察局田中分局田警分偵字│
│  │據│第0000000000號卷第369 頁）。                                      │
│  ├─┼─────────────────────────────────┤
│  │主│辰○○共同犯詐欺取財罪，累犯，處有期徒刑伍月，扣案如附表四編號所│
│  │文│示之物沒收之。                                                    │
├─┼─┴─┬────┬────┬───┬────┬────┬───────┤
│(二)│亥○○│97年5 月│網路購物│黃居文│2000元。│同上。  │同上。        │
│  │      │31日晚上│詐騙。  │陳威榤│        │        │              │
│  │      │7 時3 分│        │徐國威│        │        │              │
│  │      │許。    │        │辰○○│        │        │              │
│  │      │        │        │小妤  │        │        │              │
│  ├─┬─┴────┴────┴───┴────┴────┴───────┤
│  │證│第一銀行自動櫃員機交易明細表、人頭帳戶個資檢視表各1 份（參彰化縣警│
│  │據│察局田中分局田警分偵字第0000000000號卷第371 頁、第372 頁）。      │
│  ├─┼─────────────────────────────────┤
│  │主│辰○○共同犯詐欺取財罪，累犯，處有期徒刑伍月，扣案如附表四編號所│
│  │文│示之物沒收之。                                                    │
├─┼─┴─┬────┬────┬───┬────┬────┬───────┤
│(三)│陳英彥│97年8 月│援交詐騙│黃居文│2 萬9979│安泰商銀│同次詐騙匯出之│
│  │      │14日下午│。      │陳威榤│元。    │通化分行│其他人頭帳戶。│
│  │      │3 時26分│        │陳亞駿│        │帳號0322│              │
│  │      │許。    │        │徐國威│        │00000000│              │
│  │      │        │        │辰○○│        │00。    │              │
│  │      │        │        │蔣旻哲│        │        │              │
│  │      │        │        │廖盈泓│        │        │              │
│  │      │        │        │小妤  │        │        │              │
│  │      ├────┼────┼───┼────┼────┼───────┤
│  │      │97年8 月│同上。  │同上。│9 萬8000│邱玉嬌渣│黃居文通聯譯文│
│  │      │14日下午│        │      │元。    │打楊梅分│0000000000（97│
│  │      │4 時1 分│        │      │        │行帳號02│年8 月13日）警│
│  │      │許。    │        │      │        │00000000│卷第225 頁。  │
│  │      │        │        │      │        │3410。  │              │
│  │      ├────┼────┼───┼────┼────┼───────┤
│  │      │97年8 月│同上。  │同上。│1000元。│同上。  │同上。        │
│  │      │14日下午│        │      │        │        │              │
│  │      │4 時4 分│        │      │        │        │              │
│  │      │許。    │        │      │        │        │              │
│  │      ├────┼────┼───┼────┼────┼───────┤
│  │      │97年8 月│同上。  │同上。│9017元。│同上。  │同上。        │
│  │      │14日下午│        │      │        │        │              │
│  │      │4 時33分│        │      │        │        │              │
│  │      │許。    │        │      │        │        │              │
│  │      ├────┼────┼───┼────┼────┼───────┤
│  │      │97年8 月│同上。  │同上。│2 萬0101│同上。  │同上。        │
│  │      │14日下午│        │      │元。    │        │              │
│  │      │5 時29分│        │      │        │        │              │
│  │      │許。    │        │      │        │        │              │
│  ├─┬─┴────┴────┴───┴────┴────┴───────┤
│  │證│中國信託銀行自動櫃員機交易明細表1 紙、渣打銀行自動櫃員機交易明細表│
│  │據│3 紙、臺北富邦銀行交易明細表1 紙（參彰化縣警察局田中分局田警分偵字│
│  │  │第0000000000號卷第401 頁至第403 頁）。                            │
│  ├─┼─────────────────────────────────┤
│  │主│辰○○共同犯詐欺取財罪，累犯，處有期徒刑捌月，扣案如附表四編號、│
│  │文│所示之物均沒收之。                                              │
├─┼─┴─┬────┬────┬───┬────┬────┬───────┤
│(四)│癸○○│97年8 月│色情詐騙│黃居文│1 萬5000│同上。  │同上。        │
│  │      │10日凌晨│。      │陳威榤│元。    │        │              │
│  │      │1 時28分│        │陳亞駿│        │        │              │
│  │      │許。    │        │徐國威│        │        │              │
│  │      │        │        │辰○○│        │        │              │
│  │      │        │        │蔣旻哲│        │        │              │
│  │      │        │        │廖盈泓│        │        │              │
│  │      │        │        │小妤  │        │        │              │
│  ├─┬─┴────┴────┴───┴────┴────┴───────┤
│  │證│新光銀行自動櫃員機交易明細表1 紙、人頭帳戶個資檢視表1 紙（參彰化縣│
│  │據│警察局田中分局田警分偵字第0000000000號卷第406 頁、第407 頁）。    │
│  ├─┼─────────────────────────────────┤
│  │主│辰○○共同犯詐欺取財罪，累犯，處有期徒刑伍月，扣案如附表四編號、│
│  │文│所示之物均沒收之。                                              │
├─┼─┴─┬────┬────┬───┬────┬────┬───────┤
│(五)│丑○○│97年8 月│電視購物│黃居文│1 萬1983│吳瑞文板│黃居文通聯譯文│
│  │      │16日下午│設定詐騙│陳威榤│元。    │信商銀桃│0000000000（97│
│  │      │5 時15分│。      │陳亞駿│        │園分行帳│年8 月13日）警│
│  │      │許。    │        │徐國威│        │號030350│卷第225 頁。  │
│  │      │        │        │辰○○│        │00000000│              │
│  │      │        │        │蔣旻哲│        │。      │              │
│  │      │        │        │廖盈泓│        │        │              │
│  │      │        │        │小妤  │        │        │              │
│  │      ├────┼────┼───┼────┼────┼───────┤
│  │      │97年8 月│同上。  │同上。│1 萬4914│同上。  │同上。        │
│  │      │16日晚上│        │      │元。    │        │              │
│  │      │6 時32分│        │      │        │        │              │
│  │      │許。    │        │      │        │        │              │
│  ├─┬─┴────┴────┴───┴────┴────┴───────┤
│  │證│大眾銀行、國泰世華銀行自動櫃員機交易明細表各1 紙、人頭帳戶個資檢視│
│  │據│表1 紙（參彰化縣警察局田中分局田警分偵字第0000000000號卷第412 頁、│
│  │  │第414 頁）。                                                      │
│  ├─┼─────────────────────────────────┤
│  │主│辰○○共同犯詐欺取財罪，累犯，處有期徒刑伍月，扣案如附表四編號、│
│  │文│所示之物均沒收之。                                              │
├─┼─┴─┬────┬────┬───┬────┬────┬───────┤
│(六)│庚○○│97年8 月│交友詐騙│黃居文│1萬元。 │同邱玉嬌│同邱玉嬌前開帳│
│  │（起訴│14日晚上│。      │陳威榤│        │前開帳戶│戶。          │
│  │書誤載│8 時36分│        │陳亞駿│        │。      │              │
│  │為李政│許。    │        │徐國威│        │        │              │
│  │賢）  │        │        │辰○○│        │        │              │
│  │      │        │        │蔣旻哲│        │        │              │
│  │      │        │        │廖盈泓│        │        │              │
│  │      │        │        │小妤  │        │        │              │
│  │      ├────┼────┼───┼────┼────┼───────┤
│  │      │97年8 月│同上。  │同上。│1萬元。 │楊廷育臺│黃居文通聯譯文│
│  │      │15日晚上│        │      │        │北富邦三│0000000000（97│
│  │      │7 時59分│        │      │        │重分行。│年8 月13日）警│
│  │      │許。    │        │      │        │        │卷第225 頁。  │
│  ├─┬─┴────┴────┴───┴────┴────┴───────┤
│  │證│渣打銀行、臺北富邦銀行自動櫃員機交易明細表各1 紙、人頭帳戶個資檢視│
│  │據│表1 紙（參彰化縣警察局田中分局田警分偵字第0000000000號卷第420 頁、│
│  │  │第421 頁）。                                                      │
│  ├─┼─────────────────────────────────┤
│  │主│辰○○共同犯詐欺取財罪，累犯，處有期徒刑伍月，扣案如附表四編號、│
│  │文│所示之物均沒收之。                                              │
└─┴─┴─────────────────────────────────┘
附表三：（被害人表-即98偵字252、1909、2112、2882號起訴
                    書附表四、98蒞字第2539號理由書附表四
                    之部分）
┌─┬───┬────┬────┬───┬────┬─────────┐
│編│被害人│被害時間│詐騙方式│參與詐│匯款金額│人頭帳戶          │
│號│      │        │        │騙者  │(新臺幣)│                  │
├─┼───┼────┼────┼───┼────┼─────────┤
│1.│天○○│97年7 月│扣款詐騙│徐國威│3萬元。 │中國信託帳號107531│
│  │      │30日晚上│。      │辰○○│        │686838（關光輝）。│
│  │      │10時53分│        │廖盈泓│        │                  │
│  │      │許。    │        │黃居文│        │                  │
│  │      │        │        │陳亞駿│        │                  │
│  │      │        │        │陳威榤│        │                  │
│  │      │        │        │小妤  │        │                  │
│  │      ├────┼────┼───┼────┼─────────┤
│  │      │97年7 月│同上。  │同上。│3萬元。 │同上。            │
│  │      │30日晚上│        │      │        │                  │
│  │      │10時55分│        │      │        │                  │
│  │      │許。    │        │      │        │                  │
│  │      ├────┼────┼───┼────┼─────────┤
│  │      │97年7 月│同上。  │同上。│3萬元。 │同上。            │
│  │      │30日晚上│        │      │        │                  │
│  │      │10時58分│        │      │        │                  │
│  │      │許。    │        │      │        │                  │
│  │      ├────┼────┼───┼────┼─────────┤
│  │      │97年7 月│同上。  │同上。│9900元。│同上。            │
│  │      │30日晚上│        │      │        │                  │
│  │      │11時1 分│        │      │        │                  │
│  │      │許。    │        │      │        │                  │
│  │      ├────┼────┼───┼────┼─────────┤
│  │      │97年7 月│同上。  │同上。│100元。 │同上。            │
│  │      │30日晚上│        │      │        │                  │
│  │      │11時2 分│        │      │        │                  │
│  │      │許。    │        │      │        │                  │
│  ├─┬─┴────┴────┴───┴────┴─────────┤
│  │證│中國信託銀行自動櫃員機交易明細表5 紙（參彰化縣警察局田中分局│
│  │據│田警分偵字第號卷宗三第141 頁）。                            │
│  ├─┼──────────────────────────────┤
│  │主│辰○○共同犯詐欺取財罪，累犯，處有期徒刑捌月，扣案如附表四編│
│  │文│號、所示之物均沒收之。                                  │
├─┼─┴─┬────┬────┬───┬────┬─────────┤
│2.│丙○○│97年4 月│電視購物│徐國威│2 萬9989│荷蘭銀行帳號340100│
│  │      │13晚上9 │詐騙。  │辰○○│元。    │0000000。         │
│  │      │時28分許│        │小妤  │        │                  │
│  │      │。      │        │      │        │                  │
│  │      ├────┼────┼───┼────┼─────────┤
│  │      │97年4 月│同上。  │同上。│2 萬2000│華南銀行帳號244200│
│  │      │13日晚上│        │      │元。    │146737（陳朝民）。│
│  │      │10時45分│        │      │        │                  │
│  │      │許。    │        │      │        │                  │
│  │      ├────┼────┼───┼────┼─────────┤
│  │      │97年4 月│同上。  │同上。│1000元。│同上。            │
│  │      │13日晚上│        │      │        │                  │
│  │      │10時52分│        │      │        │                  │
│  │      │許。    │        │      │        │                  │
│  ├─┬─┴────┴────┴───┴────┴─────────┤
│  │證│華南銀行自動櫃員機交易明細表2 紙、中華郵政公司自動櫃員機交易│
│  │據│明細表1紙（參彰化縣警察局田中分局田警分偵字第號卷宗三第144頁│
│  │  │）。                                                        │
│  ├─┼──────────────────────────────┤
│  │主│辰○○共同犯詐欺取財罪，累犯，處有期徒刑陸月，扣案如附表四編│
│  │文│號所示之物沒收之。                                        │
├─┼─┴─┬────┬────┬───┬────┬─────────┤
│3.│午○○│97年6 月│朋友詐騙│徐國威│3萬元。 │華南銀行帳號201200│
│  │      │25日上午│。      │辰○○│        │369019（陳賢福）。│
│  │      │10時10分│        │黃居文│        │                  │
│  │      │許。    │        │陳威榤│        │                  │
│  │      │        │        │小妤  │        │                  │
│  ├─┬─┴────┴────┴───┴────┴─────────┤
│  │證│存款交易明細查詢結果單1 紙（參彰化縣警察局田中分局田警分偵字│
│  │據│第號卷宗三第153頁）。                                       │
│  ├─┼──────────────────────────────┤
│  │主│辰○○共同犯詐欺取財罪，累犯，處有期徒刑伍月，扣案如附表四編│
│  │文│號所示之物均沒收之。                                      │
├─┼─┴─┬────┬────┬───┬────┬─────────┤
│4.│Ｃ○○│97年6 月│朋友詐騙│徐國威│5萬元。 │同上。            │
│  │      │25日某時│。      │辰○○│        │                  │
│  │      │許。    │        │黃居文│        │                  │
│  │      │        │        │陳威榤│        │                  │
│  │      │        │        │小妤  │        │                  │
│  │      ├────┼────┼───┼────┼─────────┤
│  │      │97年6 月│同上。  │同上。│2萬元。 │同上。            │
│  │      │26日中午│        │      │        │                  │
│  │      │12時46分│        │      │        │                  │
│  │      │許。    │        │      │        │                  │
│  ├─┬─┴────┴────┴───┴────┴─────────┤
│  │證│中國信託銀行自動櫃員機交易明細表、合作金庫銀行匯款申請書回條│
│  │據│聯各1 紙（參彰化縣警察局田中分局田警分偵字第號卷宗三第157 頁│
│  │  │）。                                                        │
│  ├─┼──────────────────────────────┤
│  │主│辰○○共同犯詐欺取財罪，累犯，處有期徒刑柒月，扣案如附表四編│
│  │文│號所示之物沒收之。                                        │
├─┼─┴─┬────┬────┬───┬────┬─────────┤
│5.│宙○○│97年9 月│援交詐騙│徐國威│1 萬3966│樹林鎮前街郵局帳號│
│  │      │30日某時│。      │辰○○│元。    │00000000000000（張│
│  │      │許。    │        │黃居文│        │永照）。          │
│  │      │        │        │小妤  │        │                  │
│  │      ├────┼────┼───┼────┼─────────┤
│  │      │97年9 月│同上。  │同上。│1 萬5996│同上。            │
│  │      │30日某時│        │      │元。    │                  │
│  │      │許。    │        │      │        │                  │
│  │      ├────┼────┼───┼────┼─────────┤
│  │      │97年10月│同上。  │同上。│3萬元。 │同上。            │
│  │      │1 日某時│        │      │        │                  │
│  │      │許。    │        │      │        │                  │
│  ├─┬─┴────┴────┴───┴────┴─────────┤
│  │證│被害人宙○○郵局存摺往來明細1 紙（參彰化縣警察局田中分局田警│
│  │據│分偵字第號卷宗三第162 頁）。                                │
│  ├─┼──────────────────────────────┤
│  │主│辰○○共同犯詐欺取財罪，累犯，處有期徒刑柒月，扣案如附表四編│
│  │文│號所示之物沒收之。                                        │
├─┼─┴─┬────┬────┬───┬────┬─────────┤
│6.│戌○○│97年6 月│監管詐騙│徐國威│40萬元。│合作金庫帳號537776│
│  │      │23日某時│。      │辰○○│        │0000000 （鐘文傑）│
│  │      │許。    │        │黃居文│        │。                │
│  │      │        │        │陳威榤│        │                  │
│  │      │        │        │小妤  │        │                  │
│  ├─┬─┴────┴────┴───┴────┴─────────┤
│  │證│華泰銀行跨行匯款回單1 紙（參彰化縣警察局田中分局田警分偵字第│
│  │據│號卷宗三第166 頁）。                                        │
│  ├─┼──────────────────────────────┤
│  │主│辰○○共同犯詐欺取財罪，累犯，處有期徒刑玖月，扣案如附表四編│
│  │文│號所示之物沒收之。                                        │
├─┼─┴─┬────┬────┬───┬────┬─────────┤
│7.│子○○│97年5 月│援交詐騙│徐國威│2 萬9033│郵局帳號0000000000│
│  │      │15日晚上│。      │辰○○│元。    │640。             │
│  │      │11時3 分│        │黃居文│        │                  │
│  │      │許。    │        │小妤  │        │                  │
│  │      ├────┼────┼───┼────┼─────────┤
│  │      │97年5 月│同上。  │同上。│2 萬1983│同上。            │
│  │      │16日凌晨│        │      │元。    │                  │
│  │      │零時8 分│        │      │        │                  │
│  │      │許。    │        │      │        │                  │
│  │      ├────┼────┼───┼────┼─────────┤
│  │      │97年5 月│同上。  │同上。│2 萬5000│中國信託銀行帳號05│
│  │      │16日凌晨│        │      │元。    │00000000000 （洪健│
│  │      │3 時7 分│        │      │        │峰）。            │
│  │      │許。    │        │      │        │                  │
│  │      ├────┼────┼───┼────┼─────────┤
│  │      │97年5 月│同上。  │同上。│2 萬7000│同上。            │
│  │      │16日凌晨│        │      │元。    │                  │
│  │      │3 時9 分│        │      │        │                  │
│  │      │許。    │        │      │        │                  │
│  ├─┬─┴────┴────┴───┴────┴─────────┤
│  │證│中國信託銀行自動櫃員機交易明細表3 紙、國泰世華銀行自動櫃員機│
│  │據│交易明細表1 紙（參彰化縣警察局田中分局田警分偵字第號卷宗三第│
│  │  │171頁至第174頁）。                                          │
│  ├─┼──────────────────────────────┤
│  │主│辰○○共同犯詐欺取財罪，累犯，處有期徒刑捌月，扣案如附表四編│
│  │文│號所示之物沒收之。                                        │
├─┼─┴─┬────┬────┬───┬────┬─────────┤
│8.│戊○○│97年5 月│網路購物│徐國威│2 萬9989│華泰銀行帳號226100│
│  │      │16日晚上│詐騙。  │辰○○│元。    │0000000 （洪健峰）│
│  │      │8 時29分│        │黃居文│        │。                │
│  │      │許。    │        │小妤  │        │                  │
│  │      ├────┼────┼───┼────┼─────────┤
│  │      │97年5 月│同上。  │同上。│9 萬9000│第一銀行帳號243503│
│  │      │16日晚上│        │      │元。    │04352。           │
│  │      │9 時25分│        │      │        │                  │
│  │      │許。    │        │      │        │                  │
│  │      ├────┼────┼───┼────┼─────────┤
│  │      │97年5 月│同上。  │同上。│1000元。│同上。            │
│  │      │16日晚上│        │      │        │                  │
│  │      │9 時28分│        │      │        │                  │
│  │      │許。    │        │      │        │                  │
│  ├─┬─┴────┴────┴───┴────┴─────────┤
│  │證│合作金庫銀行自動櫃員機交易明細表1 紙、第一銀行自動櫃員機交易│
│  │據│明細表2 紙（參彰化縣警察局田中分局田警分偵字第號卷宗三第177 │
│  │  │頁）。                                                      │
│  ├─┼──────────────────────────────┤
│  │主│辰○○共同犯詐欺取財罪，累犯，處有期徒刑捌月，扣案如附表四編│
│  │文│號所示之物沒收之。                                        │
├─┼─┴─┬────┬────┬───┬────┬─────────┤
│9.│黃○○│97年5 月│援交詐騙│徐國威│2700元。│渣打銀行帳號068200│
│  │      │7 日晚上│。      │辰○○│        │727712（洪健峰）。│
│  │      │7 時55分│        │黃居文│        │                  │
│  │      │許。    │        │小妤  │        │                  │
│  │      ├────┼────┼───┼────┼─────────┤
│  │      │97年5 月│同上。  │同上。│300元。 │同上。            │
│  │      │7 日晚上│        │      │        │                  │
│  │      │7 時56分│        │      │        │                  │
│  │      │許。    │        │      │        │                  │
│  │      ├────┼────┼───┼────┼─────────┤
│  │      │97年5 月│同上。  │同上。│7983元。│華南銀行帳號173200│
│  │      │7 日晚上│        │      │        │277959。          │
│  │      │9 時4 分│        │      │        │                  │
│  │      │許。    │        │      │        │                  │
│  │      ├────┼────┼───┼────┼─────────┤
│  │      │97年5 月│同上。  │同上。│3萬元。 │中國信託銀行帳號38│
│  │      │7 日晚上│        │      │        │0000000000。      │
│  │      │10時17分│        │      │        │                  │
│  │      │許。    │        │      │        │                  │
│  │      ├────┼────┼───┼────┼─────────┤
│  │      │97年5 月│同上。  │同上。│3萬元。 │同上。            │
│  │      │7 日晚上│        │      │        │                  │
│  │      │10時19分│        │      │        │                  │
│  │      │許。    │        │      │        │                  │
│  │      ├────┼────┼───┼────┼─────────┤
│  │      │97年5 月│同上。  │同上。│3萬元。 │同上。            │
│  │      │7 日晚上│        │      │        │                  │
│  │      │10時20分│        │      │        │                  │
│  │      │許。    │        │      │        │                  │
│  │      ├────┼────┼───┼────┼─────────┤
│  │      │97年5 月│同上。  │同上。│1萬元。 │同上。            │
│  │      │7 日晚上│        │      │        │                  │
│  │      │10時21分│        │      │        │                  │
│  │      │許。    │        │      │        │                  │
│  │      ├────┼────┼───┼────┼─────────┤
│  │      │97年5 月│同上。  │同上。│2 萬9989│郵局00000000000000│
│  │      │7 日晚上│        │      │元。    │。                │
│  │      │10時27分│        │      │        │                  │
│  │      │許。    │        │      │        │                  │
│  ├─┬─┴────┴────┴───┴────┴─────────┤
│  │證│渣打銀行自動櫃員機交易明細表2 紙、臺灣新光商業銀行自動櫃員機│
│  │據│交易明細表1 紙、中國信託銀行自動櫃員機交易明細表5 紙（參彰化│
│  │  │縣警察局田中分局田警分偵字第號卷宗三第184 頁、第185頁）。   │
│  ├─┼──────────────────────────────┤
│  │主│辰○○共同犯詐欺取財罪，累犯，處有期徒刑玖月，扣案如附表四編│
│  │文│號所示之物沒收之。                                        │
├─┼─┴─┬────┬────┬───┬────┬─────────┤
│10.│地○○│97年7 月│電視購物│徐國威│9 萬9000│渣打銀行帳號022200│
│  │（追加│21日晚上│詐騙。  │辰○○│元。    │142849（范明山）。│
│  │起訴狀│11時16分│        │廖盈泓│        │                  │
│  │誤載為│許。    │        │黃居文│        │                  │
│  │黃秀萍│        │        │陳亞駿│        │                  │
│  │）    │        │        │陳威榤│        │                  │
│  │      │        │        │小妤  │        │                  │
│  │      ├────┼────┼───┼────┼─────────┤
│  │      │97年7 月│同上。  │同上。│1000元。│同上。            │
│  │      │21日晚上│        │      │        │                  │
│  │      │11時18分│        │      │        │                  │
│  │      │許。    │        │      │        │                  │
│  ├─┬─┴────┴────┴───┴────┴─────────┤
│  │證│渣打銀行自動櫃員機交易明細2 紙（參彰化縣警察局田中分局田警分│
│  │據│偵字第號卷宗三第188 頁）。                                  │
│  ├─┼──────────────────────────────┤
│  │主│辰○○共同犯詐欺取財罪，累犯，處有期徒刑柒月，扣案如附表四編│
│  │文│號、所示之物均沒收之。                                  │
├─┼─┴─┬────┬────┬───┬────┬─────────┤
│11.│宇○○│97年7 月│援交詐騙│徐國威│2 萬9983│國泰世華銀行帳號00│
│  │      │11日凌晨│。      │辰○○│元。    │00000000000000。  │
│  │      │零時33分│        │廖盈泓│        │                  │
│  │      │許。    │        │黃居文│        │                  │
│  │      │        │        │陳亞駿│        │                  │
│  │      │        │        │陳威榤│        │                  │
│  │      │        │        │小妤  │        │                  │
│  │      ├────┼────┼───┼────┼─────────┤
│  │      │97年7 月│同上。  │同上。│2萬元。 │中國信託銀行帳號17│
│  │      │11日凌晨│        │      │        │0000000000（朱志磊│
│  │      │零1 時25│        │      │        │）。              │
│  │      │分許。  │        │      │        │                  │
│  │      ├────┼────┼───┼────┼─────────┤
│  │      │97年7 月│同上。  │同上。│6萬元。 │渣打銀行帳號052210│
│  │      │11日晚上│        │      │        │032580。          │
│  │      │6 時41分│        │      │        │                  │
│  │      │許。    │        │      │        │                  │
│  │      ├────┼────┼───┼────┼─────────┤
│  │      │97年7 月│同上。  │同上。│1 萬2000│同上。            │
│  │      │11日晚上│        │      │元。    │                  │
│  │      │7 時1 分│        │      │        │                  │
│  │      │許。    │        │      │        │                  │
│  │      ├────┼────┼───┼────┼─────────┤
│  │      │97年7 月│同上。  │同上。│9 萬8000│第一銀行帳號279680│
│  │      │24日凌晨│        │      │元。    │39457。           │
│  │      │凌晨1 時│        │      │        │                  │
│  │      │49分許。│        │      │        │                  │
│  │      ├────┼────┼───┼────┼─────────┤
│  │      │97年7 月│同上。  │同上。│6000元。│同上。            │
│  │      │24日凌晨│        │      │        │                  │
│  │      │1 時52分│        │      │        │                  │
│  │      │許。    │        │      │        │                  │
│  │      ├────┼────┼───┼────┼─────────┤
│  │      │97年7 月│同上。  │同上。│1000元。│同上。            │
│  │      │24日凌晨│        │      │        │                  │
│  │      │1 時54分│        │      │        │                  │
│  │      │許。    │        │      │        │                  │
│  ├─┬─┴────┴────┴───┴────┴─────────┤
│  │證│渣打銀行自動櫃員機交易明細表2 紙、華南商業銀行、中國信託銀行│
│  │據│自動櫃員機交易明細表各1 紙、第一銀行自動櫃員機交易明細表3 紙│
│  │  │（參彰化縣警察局田中分局田警分偵字第號卷宗三第193 頁、第194 │
│  │  │頁）。                                                      │
│  ├─┼──────────────────────────────┤
│  │主│辰○○共同犯詐欺取財罪，累犯，處有期徒刑捌月，扣案如附表四編│
│  │文│號、所示之物均沒收之。                                  │
├─┼─┴─┬────┬────┬───┬────┬─────────┤
│12.│巳○○│97年7 月│援交詐騙│徐國威│3000元。│中國信託銀行帳號17│
│  │      │11日晚上│。      │辰○○│        │0000000000（朱志磊│
│  │      │8 時58分│        │廖盈泓│        │）。              │
│  │      │許。    │        │黃居文│        │                  │
│  │      │        │        │陳亞駿│        │                  │
│  │      │        │        │陳威榤│        │                  │
│  │      │        │        │小妤  │        │                  │
│  │      ├────┼────┼───┼────┼─────────┤
│  │      │97年7 月│同上。  │同上。│2 萬3000│渣打銀行帳號052210│
│  │      │11日晚上│        │      │元。    │032580。          │
│  │      │10時11分│        │      │        │                  │
│  │      │許。    │        │      │        │                  │
│  │      ├────┼────┼───┼────┼─────────┤
│  │      │97年7 月│同上。  │同上。│100元。 │渣打銀行帳號036210│
│  │      │12日凌晨│        │      │        │023481。          │
│  │      │1 時10分│        │      │        │                  │
│  │      │許。    │        │      │        │                  │
│  ├─┬─┴────┴────┴───┴────┴─────────┤
│  │證│被害人巳○○於警詢時之指訴（參彰化縣警察局田中分局田警分偵字│
│  │據│第號卷宗三第195 頁、第196 頁）。                            │
│  ├─┼──────────────────────────────┤
│  │主│辰○○共同犯詐欺取財罪，累犯，處有期徒刑伍月，扣案如附表四編│
│  │文│號、所示之物均沒收之。                                  │
├─┼─┴─┬────┬────┬───┬────┬─────────┤
│13.│申○○│97年7 月│電視購物│吳偉金│2123元。│板信銀行帳號033020│
│  │      │17日凌晨│詐騙。  │辰○○│        │00000000。        │
│  │      │零時59分│        │徐國威│        │                  │
│  │      │許。    │        │廖盈泓│        │                  │
│  │      │        │        │小鄭  │        │                  │
│  ├─┬─┴────┴────┴───┴────┴─────────┤
│  │證│被害人申○○於警詢時之指訴、自動櫃員機交易明細（參彰化縣警察│
│  │據│局田中分局田警分偵字第號卷宗三第195 頁至第198 頁、第199 頁）│
│  │  │。                                                          │
│  ├─┼──────────────────────────────┤
│  │主│辰○○共同犯詐欺取財罪，累犯，處有期徒刑伍月，扣案如附表四編│
│  │文│號所示之物沒收之。                                        │
├─┼─┴─┬────┬────┬───┬────┬─────────┤
│14.│卯○○│97年7 月│電視購物│吳偉金│1 萬2345│合作金庫帳號535576│
│  │      │16日晚上│詐騙。  │辰○○│元。    │0000000。         │
│  │      │10時44分│        │徐國威│        │                  │
│  │      │許。    │        │廖盈泓│        │                  │
│  │      │        │        │小鄭  │        │                  │
│  ├─┬─┴────┴────┴───┴────┴─────────┤
│  │證│被害人卯○○於警詢時之指訴、自動櫃員機交易明細（參彰化縣警察│
│  │據│局田中分局田警分偵字第號卷宗三第200 頁至第201 頁、第202 頁）│
│  │  │。                                                          │
│  ├─┼──────────────────────────────┤
│  │主│辰○○共同犯詐欺取財罪，累犯，處有期徒刑伍月，扣案如附表四編│
│  │文│號所示之物沒收之。                                        │
├─┼─┴─┬────┬────┬───┬────┬─────────┤
│15.│己○○│97年7 月│電視購物│吳偉金│1 萬7639│同上。            │
│  │      │16日晚上│詐騙。  │辰○○│元。    │                  │
│  │      │9 時11分│        │徐國威│        │                  │
│  │      │許。    │        │廖盈泓│        │                  │
│  │      │        │        │小鄭  │        │                  │
│  │      ├────┼────┼───┼────┼─────────┤
│  │      │97年7 月│同上。  │同上。│2 萬1629│同上。            │
│  │      │16日晚上│        │      │元。    │                  │
│  │      │10時16分│        │      │        │                  │
│  │      │許。    │        │      │        │                  │
│  ├─┬─┴────┴────┴───┴────┴─────────┤
│  │證│被害人己○○於警詢時之指訴、自動櫃員機交易明細（參彰化縣警察│
│  │據│局田中分局田警分偵字第號卷宗三第203 頁至第204 頁、第206 頁）│
│  │  │。                                                          │
│  ├─┼──────────────────────────────┤
│  │主│辰○○共同犯詐欺取財罪，累犯，處有期徒刑伍月，扣案如附表四編│
│  │文│號所示之物沒收之。                                        │
├─┼─┴─┬────┬────┬───┬────┬─────────┤
│16.│乙○○│97年7 月│電視購物│吳偉金│1 萬0989│臺北富邦帳號713168│
│  │      │2 日晚上│詐騙。  │辰○○│元。    │264786。          │
│  │      │10時40分│        │徐國威│        │                  │
│  │      │許。    │        │廖盈泓│        │                  │
│  │      │        │        │小鄭  │        │                  │
│  ├─┬─┴────┴────┴───┴────┴─────────┤
│  │證│被害人乙○○於警詢時之指訴、存摺往來明細（參彰化縣警察局田中│
│  │據│分局田警分偵字第號卷宗三第207 頁至第209 頁、第210 頁）。    │
│  ├─┼──────────────────────────────┤
│  │主│辰○○共同犯詐欺取財罪，累犯，處有期徒刑伍月，扣案如附表四編│
│  │文│號所示之物沒收之。                                        │
├─┼─┴─┬────┬────┬───┬────┬─────────┤
│17.│丁○○│97年7 月│電視購物│吳偉金│2 萬9989│同上。            │
│  │      │21日晚上│詐騙。  │辰○○│元。    │                  │
│  │      │9 時10分│        │徐國威│        │                  │
│  │      │許。    │        │廖盈泓│        │                  │
│  │      │        │        │小鄭  │        │                  │
│  ├─┬─┴────┴────┴───┴────┴─────────┤
│  │證│被害人丁○○於警詢時之指訴、自動櫃員機交易明細（參彰化縣警察│
│  │據│局田中分局田警分偵字第號卷宗三第211 頁至第213 頁、第214 頁）│
│  │  │。                                                          │
│  ├─┼──────────────────────────────┤
│  │主│辰○○共同犯詐欺取財罪，累犯，處有期徒刑伍月，扣案如附表四編│
│  │文│號所示之物沒收之。                                        │
├─┼─┴─┬────┬────┬───┬────┬─────────┤
│18.│甲○○│97年7 月│網路購物│吳偉金│1 萬2238│同上。            │
│  │      │21日下午│詐騙。  │辰○○│元。    │                  │
│  │      │1 時30分│        │徐國威│        │                  │
│  │      │許。    │        │廖盈泓│        │                  │
│  │      │        │        │小鄭  │        │                  │
│  ├─┬─┴────┴────┴───┴────┴─────────┤
│  │證│被害人巳○○於警詢時之指訴（參彰化縣警察局田中分局田警分偵字│
│  │據│第號卷宗三第195 頁、第196 頁）。                            │
│  ├─┼──────────────────────────────┤
│  │主│辰○○共同犯詐欺取財罪，累犯，處有期徒刑伍月，扣案如附表四編│
│  │文│號所示之物沒收之。                                        │
├─┼─┴─┬────┬────┬───┬────┬─────────┤
│19.│未○○│97年7 月│電視購物│吳偉金│3850元。│同上。            │
│  │      │21日某時│詐騙。  │辰○○│        │                  │
│  │      │。      │        │徐國威│        │                  │
│  │      │        │        │廖盈泓│        │                  │
│  │      │        │        │小鄭  │        │                  │
│  │      ├────┼────┼───┼────┼─────────┤
│  │      │97年7 月│同上。  │同上。│2 萬9989│同上。            │
│  │      │21日某時│        │      │元。    │                  │
│  │      │。      │        │      │        │                  │
│  ├─┬─┴────┴────┴───┴────┴─────────┤
│  │證│被害人未○○於警詢時之指訴、存摺往來明細（參彰化縣警察局田中│
│  │據│分局田警分偵字第號卷宗三第218 頁至第220 頁、第221 頁至第222 │
│  │  │頁）。                                                      │
│  ├─┼──────────────────────────────┤
│  │主│辰○○共同犯詐欺取財罪，累犯，處有期徒刑伍月，扣案如附表四編│
│  │文│號所示之物沒收之。                                        │
├─┼─┴─┬────┬────┬───┬────┬─────────┤
│20.│玄○○│97年7 月│電視購物│吳偉金│2 萬9989│上海銀行帳號342030│
│  │      │24日晚上│詐騙。  │辰○○│元。    │00000000。        │
│  │      │8 時57分│        │徐國威│        │                  │
│  │      │許。    │        │廖盈泓│        │                  │
│  │      │        │        │小鄭  │        │                  │
│  │      ├────┼────┼───┼────┼─────────┤
│  │      │97年7 月│同上。  │同上。│1 萬9983│同上。            │
│  │      │24日晚上│        │      │元。    │                  │
│  │      │9 時56分│        │      │        │                  │
│  │      │許。    │        │      │        │                  │
│  │      ├────┼────┼───┼────┼─────────┤
│  │      │97年7 月│同上。  │同上。│9983元。│第一銀行帳號241680│
│  │      │24日晚上│        │      │        │74751。           │
│  │      │9 時58分│        │      │        │                  │
│  │      │許。    │        │      │        │                  │
│  │      ├────┼────┼───┼────┼─────────┤
│  │      │97年7 月│同上。  │同上。│3 萬1000│同上。            │
│  │      │24日晚上│        │      │元。    │                  │
│  │      │10時30分│        │      │        │                  │
│  │      │許。    │        │      │        │                  │
│  │      ├────┼────┼───┼────┼─────────┤
│  │      │97年7 月│同上。  │同上。│3萬元。 │中國信託帳號303532│
│  │      │24日某時│        │      │        │042709 （ 楊連平）│
│  │      │。      │        │      │        │。                │
│  │      ├────┼────┼───┼────┼─────────┤
│  │      │97年7 月│同上。  │同上。│3萬元。 │同上。            │
│  │      │24日某時│        │      │        │                  │
│  │      │。      │        │      │        │                  │
│  │      ├────┼────┼───┼────┼─────────┤
│  │      │99年7 月│同上。  │同上。│3萬元。 │同上。            │
│  │      │24日某時│        │      │        │                  │
│  │      │。      │        │      │        │                  │
│  │      ├────┼────┼───┼────┼─────────┤
│  │      │97年7 月│同上。  │同上。│1 萬2000│同上。            │
│  │      │24日某時│        │      │。元    │                  │
│  │      │。      │        │      │        │                  │
│  ├─┬─┴────┴────┴───┴────┴─────────┤
│  │證│被害人巳○○於警詢時之指訴、自動櫃員機交易明細（參彰化縣警察│
│  │據│局田中分局田警分偵字第號卷宗三第223 頁至第224 頁、第225 頁至│
│  │  │第226 頁）。                                                │
│  ├─┼──────────────────────────────┤
│  │主│辰○○共同犯詐欺取財罪，累犯，處有期徒刑柒月，扣案如附表四編│
│  │文│號所示之物沒收之。                                        │
├─┼─┴─┬────┬────┬───┬────┬─────────┤
││壬○○│97年4 月│網路購物│徐國威│1 萬9119│日盛銀行帳號103208│
│  │      │29日某時│詐騙。  │辰○○│元。    │00000000（Ｆ○○，│
│  │      │許。    │        │黃居文│        │附表一編號(三)）。  │
│  │      │        │        │小妤  │        │                  │
│  ├─┬─┴────┴────┴───┴────┴─────────┤
│  │證│中華郵政公司自動櫃員機交易明細表1 紙（參彰化縣警察局田中分局│
│  │據│田警分偵字第00000000000 號卷宗第76頁）。                    │
│  ├─┼──────────────────────────────┤
│  │主│辰○○共同犯詐欺取財罪，處有期徒刑肆月，扣案如附表四編號所│
│  │文│示之物沒收之。                                              │
├─┼─┴─┬────┬────┬───┬────┬─────────┤
││Ｂ○○│97年4 月│冒充郵局│徐國威│2 萬4123│安泰銀行帳號019220│
│  │      │29日某時│人員詐騙│辰○○│元。    │00000000（Ｆ○○，│
│  │      │許。    │。      │黃居文│        │附表一編號(三)）。  │
│  │      │        │        │小妤  │        │                  │
│  ├─┬─┴────┴────┴───┴────┴─────────┤
│  │證│郵局自動櫃員機交易明細表1 紙（參彰化縣警察局田中分局田警分偵│
│  │據│字第00000000000 號卷宗第81頁）。                            │
│  ├─┼──────────────────────────────┤
│  │主│辰○○共同犯詐欺取財罪，累犯，處有期徒刑伍月，扣案如附表四編│
│  │文│號所示之物沒收之。                                        │
├─┼─┴─┬────┬────┬───┬────┬─────────┤
││Ｅ○○│97年4 月│網路購物│徐國威│2 萬5678│日盛銀行帳號103203│
│  │      │29日某時│詐騙。  │辰○○│元。    │40000 （Ｆ○○，附│
│  │      │許。    │        │黃居文│        │表一編號(三)）。    │
│  │      │        │        │小妤  │        │                  │
│  ├─┬─┴────┴────┴───┴────┴─────────┤
│  │證│上海商銀存摺帳戶0000000000000 號往來明細1 份、郵局自動櫃員機│
│  │據│交易明細表1 紙（參彰化縣警察局田中分局田警分偵字第0097001678│
│  │  │6號卷宗第85頁至第87頁）。                                   │
│  ├─┼──────────────────────────────┤
│  │主│辰○○共同犯詐欺取財罪，累犯，處有期徒刑伍月，扣案如附表四編│
│  │文│號所示之物沒收之。                                        │
├─┼─┴─┬────┬────┬───┬────┬─────────┤
││Ｄ○○│97年4 月│網路購物│徐國威│2 萬9983│同上。            │
│  │      │29日某時│詐騙。  │辰○○│元。    │                  │
│  │      │許。    │        │黃居文│        │                  │
│  │      │        │        │小妤  │        │                  │
│  ├─┬─┴────┴────┴───┴────┴─────────┤
│  │證│郵局自動櫃員機交易明細表1 紙（參彰化縣警察局田中分局田警分偵│
│  │據│字第00000000000 號卷宗第90頁）。                            │
│  ├─┼──────────────────────────────┤
│  │主│辰○○共同犯詐欺取財罪，累犯，處有期徒刑伍月，扣案如附表四編│
│  │文│號所示之物沒收之。                                        │
├─┼─┴─┬────┬────┬───┬────┬─────────┤
││Ａ○○│97年6 月│冒充檢察│辰○○│11萬元。│瑞芳郵局帳號001134│
│  │      │13日某時│官詐騙。│徐國威│        │00000000（林甜妮）│
│  │      │許。    │        │      │        │                  │
│  ├─┬─┴────┴────┴───┴────┴─────────┤
│  │證│被害人林甜妮於警詢時之指訴、瑞芳郵局帳號00000000000000號基本│
│  │據│資料及交易明細表1 紙（參彰化縣警察局田中分局田警分偵字第0097│
│  │  │0000000 號卷宗第56-61 頁、臺灣彰化地方法院檢察署98年度偵字第│
│  │  │2112號卷宗第8-11頁）、被害人林甜妮於偵訊時之證述（參同上檢察│
│  │  │署98年度偵字第252號號宗第182-183頁）。                      │
│  ├─┼──────────────────────────────┤
│  │主│辰○○共同犯詐欺取財罪，累犯，處有期徒刑柒月，扣案如附表四編│
│  │文│號所示之物沒收之。                                        │
└─┴─┴──────────────────────────────┘
附表四：（應沒收之物品）
┌──┬──────────────────────────┬─────┐
│編號│           扣      押      物      品               │所有權歸屬│
├──┼──────────────────────────┼─────┤
│  │行動電話2 支（IMEI：000000000000000 號、000000000000│由徐國威、│
│    │138號）。                                           │辰○○使用│
├──┼──────────────────────────┼─────┤
│  │行動電話1 支（IMEI：00000000000000號）。            │陳亞駿所有│
└──┴──────────────────────────┴─────┘
附錄論罪科刑法條全文
中華民國刑法第339條（普通詐欺罪）
意圖為自己或第三人不法之所有，以詐術使人將本人或第三人之
物交付者，處 5 年以下有期徒刑、拘役或科或併科 1 千元以下
罰金。
以前項方法得財產上不法之利益或使第三人得之者，亦同。
前二項之未遂犯罰之。

司法院資訊處製作；財團法人民間司法改革基金會備份。
